# 关于外汇期权公允价值的确定

提问人：cpa-zhou 时间：2019-01-16 17:07:22
Hi Chen Lao Shi ,
请教一下，一家公司在年底持有的远期外汇合约，约定可以在某一固定日期按照固定汇率购买固定金额的美元。在年底公司根据银行出具的公允价值报告，确定了其公允价值。
但是实际交割日在审计报告日之前。根据期后证据而言，其公允价值应当为 0 。
在此情形下，是否可以以期后证据为基础调整资产负债表日远期外汇期权的公允价值。
感觉这种期权的公允价值的逻辑与股票逻辑有些差异，因为持有的股票可以随时处置，但是期权有固定的行权日，比较类似于持有在固定日期待售的资产。多谢！

回答人：chenyiwei
不能因为期后的最终结果与原先估计不同，就认为原先的估计必然存在差错。
参考证监会会计部《上市公司执行企业会计准则监管问题解答》（ 2013 年第1 期，总第 8 期）（会计部函 [2013]232号）问题 1 ：
问题 1 ：上市公司在何种情况下可以认定前期会计估计发生差错，并追溯调整前期报表？
解答：根据《上市公司执行企业会计准则监管问题解答》（ 2010 年第 1 期，总第4 期），不应简单将会计估计与实际结果对比认定存在差错。只有在上市公司能够提供确凿证据，表明由于重大人为过失或舞弊等原因，未能合理使用前期报表编报时已经存在且能够取得的可靠信息，导致前期会计估计结果未恰当反映当时情况，才能认定前期会计估计存在差错。前期会计估计存在差错，并不必然进行追溯调整，只有当上市公司确定相关因素导致会计估计差错累计影响数切实可行且该差错重要时，才采用追溯重述法调整前期报表，否则应采用未来适用法。

提问人：cpa-zhou 时间：2019-01-17 22:33:02
陈老师，这么理解主要错误点？您觉得是哪里，类比日后调整事项，多谢

回答人：chenyiwei
不是调整事项。关键是导致原先的估计和最终结果之间承诺事差异的原因，能否确定是在资产负债表日后新出现且在资产负债表日依据当时可得的信息无法合理预见到的。